臺灣高等法院刑事判決　　　　　　　　　96年度上易字第26號
上　訴　人
即　被　告　庚○○
上列上訴人因詐欺案件，不服臺灣臺北地方法院95年度易字第14
88號，中華民國95年12月4日第一審判決（起訴案號：臺灣臺北
地方法院檢察署94年度偵字第20012號），提起上訴，本院判決
如下：
    主  文
原判決撤銷。
庚○○以詐術使自己及第三人得財產上不法之利益，處有期徒刑
陸月，如易科罰金以銀元參佰元即新臺幣玖佰元折算壹日。
    事  實
一、庚○○為唯信科技有限公司（下稱唯信公司）負責人。緣丁○○於民國93年10月間，因擬經營國際貿易，需要使用信用
    狀，經友人己○○介紹唯信公司財務經理辛○○，得知唯信
    公司正欲增加信用狀額度，遂與庚○○協議，雙方約定丁○○得使用唯信公司之信用狀，惟須提供不動產以擔保及提高
    唯信公司之信用額度，並於年度結帳時，由丁○○與唯信公
    司各自就其開立之信用狀負責之。
二、詎庚○○明知迄93年9月底止，唯信公司已陸續向第一銀行
    延吉分行借款新臺幣（下同）累積達1,100餘萬元，且其與
    唯信公司股東乙○○為唯信公司向第一銀行借款之連帶債務
    人，因其個人於93年8月18日曾發生支票大額退票紀錄情事
    及乙○○已於93年9月29日辦理退股登記，而經第一銀行延
    吉分行告知必須增提有資力之連帶保證人以補正上開信用瑕
    疵，否則第一銀行延吉分行將暫停唯信公司使用授信額度，
    將造成唯信公司無資金可供週轉，亦明知唯信公司與第一銀
    行所立「委任開發國內即期信用狀契約」（循環額度為500
    萬元）已於93年10月9日到期，該公司已無任何信用狀循環
    額度可供使用，竟基於為自己及第三人不法利益之意圖，利
    用不知情之第一銀行延吉分行授信經理壬○○（另經檢察官
    為不起訴處分），使壬○○誤以為丁○○係欲擔任唯信公司
    之連帶保證人；復對丁○○隱瞞上開事實，向丁○○佯稱：
    為辦理提高信用狀額度手續，須請丁○○先提供個人資料供
    第一銀行延吉分行徵信，並將於93年10月14日下午至第一銀
    行延吉分行辦理其擔任不動產抵押人之物上擔保手續，致使
    丁○○陷於錯誤，而同意提供其個人資料及其所有坐落臺中
    縣霧峰鄉地○段546地號土地給第一銀行延吉分行徵信及審
    核鑑價，並依約於93年10月14日下午14時許至第一銀行延吉
    分行辦理手續，而在疏於詳審契約內容，授信經理壬○○亦
    未加以說明之情形下，與第一銀行簽立保證書、約定書各1
    份，連帶保證唯信公司對該銀行所負本金5,000萬元限額內
    之一切債務。庚○○、乙○○及唯信公司因而取得丁○○就
    唯信公司對第一銀行所負債務與其共同連帶負擔全部給付責
    任，於丁○○就上開唯信公司債務為清償、代物清償、提存
    、抵銷或混同而債務消滅時，其等對第一銀行延吉分行亦同
    免責任之財產上利益。嗣丁○○於93年11月22日收受第一銀
    行催繳債款催告書，表示其應清償唯信公司積欠之借款本金
    、利息共1292萬元，經丁○○洽詢該銀行，始悉唯信公司自
    91年9月至93年9月間陸續向第一銀行延吉分行申辦貸款已積
    欠金額達1,117萬3,993元，唯信公司與第一銀行所立委任開
    發國內即期信用狀契約，循環額度為500萬元，於93年10月9
    日到期時，唯信公司以現金方式轉帳500萬元予第一銀行，
    清償此筆借款，第一銀行於法院參與分配所陳報之債權本金
    尚為630萬元，而丁○○於93年10月14日簽立之保證書、約
    定書係約定擔任唯信公司之連帶保證人，使其承擔唯信公司
    對於第一銀行延吉分行所負一切債務之全部給付責任，丁○○至此方知受騙。
三、案經丁○○告訴及臺北市政府警察局松山分局報請臺灣臺北
    地方法院檢察署檢察官偵查起訴。
    理  由
一、上訴人即被告之供述與辯解：
    訊據被告庚○○固坦承有與告訴人丁○○約定由告訴人提供
    不動產以提高唯信公司於第一銀行延吉分行之授信額度後，
    告訴人得使用唯信公司在上開銀行之信用狀，再於年度結帳
    時，就各自開立之信用狀負責，及迄93年10月初，唯信公司
    已積欠第一銀行延吉分行借款債務達1,100餘萬元，其個人
    於93年8月間曾有退票紀錄，唯信公司主要股東兼連帶保證
    人乙○○已於93年9月29日退股，第一銀行延吉分行有通知
    其要增提保證人，否則唯信公司將不得再使用授信額度等事
    實，惟矢口否認有何詐欺得利犯行，辯稱：我沒有找告訴人
    丁○○為連帶保證人，我只有要丁○○提供不動產，以辦理
    提高信用狀額度手續，銀行亦有告訴丁○○是為了要提高信
    用狀額度的手續，提高信用狀的額度與丁○○去簽立之保證
    書、約定書作為唯信公司對於第一銀行的連帶保證人沒有關
    係，我們一直誤以為是要提高信用狀的額度云云。
二、認定事實所憑之證據及理由：
  (一)告訴人與被告間『借用唯信公司信用狀』之約定：
    前揭事實欄一所載，有關告訴人丁○○欲借用唯信公司之信
    用狀，經營國際貿易，而與被告庚○○協議，雙方約定「丁○○得使用唯信公司之信用狀，惟須提供不動產以擔保及提
    高唯信公司之信用額度，並於年度結帳時，由丁○○與唯信
    公司各自就其開立之信用狀負責之」等事實，業據被告與告
    訴人所陳一致，並無爭執。
  (二)告訴人偕同被告至第一銀行延吉分行之目的：
    告訴人嗣在被告之通知下，依約提供其個人資料及其所有坐
    落臺中縣霧峰鄉地○段546地號土地給第一銀行延吉分行徵
    信及審核鑑價，並於93年10月14日下午14時許，偕同被告至
    第一銀行延吉分行辦理手續，目的僅為辦理『提高唯信公司
    信用狀額度』乙事，而非充當唯信公司之債務連帶保證人等
    情，亦據被告於原審供認：「丁○○只是要協助唯信公司提
    高信用額度，並非擔任唯信公司貸款之保證人」（見原審卷
    第20頁背面），於本院準備程序中仍坦承：「是的，當時告
    訴人丁○○的目的，就是要銀行提高信用狀的額度，沒有其
    他的用意；（你有無找告訴人丁○○擔任唯信公司對第一銀
    行所負一切債務之連帶保證人？）我沒有找告訴人丁○○為
    連帶保證人；我只有要告訴人丁○○提供不動產，以辦理提
    高信用狀額度手續」等語在卷（見本院卷第22至23頁）。核
    與告訴人於原審證述：是己○○告訴我當天要辦信用狀額度
    的事情，我去銀行有跟銀行人員說，我是要辦理信用狀額度
    的對保，我之所以為唯信公司到銀行辦理對保，是為了想做
    出口生意，要利用唯信公司的信用狀額度，被告楊榮詳也同
    意，我不知道唯信公司之信用狀況，10月14日對保，10月16
    日有到臺中作土地鑑價，後來說土地不行，因為是古蹟地等
    語（見原審卷第72至73頁），情節相符。並有該筆土地登記
    謄本暨第一銀行延吉分行委辦單（委請臺中區域中心就該筆
    土地進行徵信鑑價，其上記載：因該土地為古蹟保存區，不
    適合作為擔保品，故予退件等語，見偵查卷第60頁）附卷可
    參，自堪信實。
  (三)被告惡意詐欺，使告訴人陷於錯誤而成為唯信公司債務連帶
    保證人：
  1.唯信公司發生信用瑕疵，須增提有資力之連帶保證人：
    證人即第一銀行經理壬○○於原審已證述：93年09月份時，
    我們銀行對唯信公司做一般例行業務期中管理時，發現唯信
    公司負責人庚○○在93年08月間有退票紀錄，且唯信公司通
    知我們銀行，該公司主要股東乙○○要辦理退股，因乙○○
    也是主要的連帶保證人，兼之負責人有退票紀錄，他的信用
    就會有瑕疵，必須增提有資力之連帶保證人，我們有到唯信
    公司，但庚○○不在，我就跟他們會計小姐說，請庚○○跟
    我們聯絡，隔天，庚○○有到銀行，我也有告知他這件事，
    他表示會去處理，如庚○○沒有處理的話，我們銀行可能會
    將他的授信額度暫停使用等語明確（見原審卷第59頁），被
    告亦坦承該情無訛，復有財團法人金融聯合徵信中心95年10
    月03日金徵（業）字第0950025908號函覆原審之庚○○退票
    紀錄1紙，暨臺北市政府檢送之唯信公司登記案卷1宗，在卷
    可佐（見原審卷第88頁）。
  2.被告惡意詐欺，使告訴人陷於錯誤成為唯信公司債務連帶保
    證人之事證：
    (1)被告於原審時曾供認：伊當時請丁○○去銀行簽文件時，
      就已經知道唯信公司積欠銀行1,100餘萬元；伊告訴壬○○因為乙○○身體有狀況，壬○○告訴我們要增加資產保
      證或是增加保證人，這是93年10月初時，壬○○有告知伊
      這些事情；（依你公司當時的狀況，如果不增列保證人或
      是提供擔保，公司可以申請多少額度的國外信用狀？）沒
      有辦法申請；93年10月時，我名下已經沒有其他財產供擔
      保，因之前已經給公司借款供擔保；我不知道在我接手之
      後，我的股東把公司在被掏空之下，他脫產把整個爛攤子
      丟給我等語（見原審卷第58、70、125至127頁），足見被
      告對於上情早已明知。
    (2)而被告於原審及本院審理時均坦承：因告訴人丁○○非其
      公司股東，所以伊並未將上情告知告訴人等語（見原審卷
      第125頁、本院卷第23頁）。則被告刻意隱瞞唯信公司財
      務狀況惡化，無充裕週轉資金，債信不佳，如未依第一銀
      行延吉分行之要求增提債務保證人或提供擔保物品，公司
      授信額度將被暫停使用，更遑論申請國外信用狀之事實，
      顯堪認定。而衡諸一般經驗法則，與被告僅相識數日之告
      訴人，茍獲知上情，豈有肯充任該公司債務連帶保證人之
      理？更況乎被告亦坦承，伊沒有找告訴人丁○○為連帶保
      證人，當日告訴人偕同伊至第一銀行延吉分行之目的，亦
      僅為辦理提高唯信公司信用狀額度乙事，而非充當唯信公
      司債務連帶保證人，則告訴人於約定書及保證書上簽名，
      成為唯信公司債務連帶保證人，顯係陷於錯誤所為，至甚
      明灼。
    (3)參以被告於原審準備程序中所供認：「在更早之前，我就
      有想說要找丁○○來取代原來的保證人」等語（見原審卷
      第21頁），及於審理中供稱：「（丁○○提供土地給你，
      是要增加擔保國內還是國外信用狀額度？）國外信用狀額
      度」、「……我是告訴丁○○說需要國外信用狀額度，所
      以才需要擔保，當時我們公司並沒有國外信用狀額度」等
      情（見同卷第124至125頁），並對照首揭所述雙方約定，
      則當時唯信公司根本並無告訴人經營國際貿易所需之國外
      信用狀額度，何來由告訴人提供不動產『擔保及提高』唯
      信公司之國外信用狀額度可言。甚且，據第一銀行延吉分
      行函覆原審之資料所示（附於原審卷第84至85頁），唯信
      公司之國內即期信用狀額度僅止五百萬元，且業於93年10
      月09日（告訴人同年10月14日簽保證書前）即已到期，經
      原審詢以此部分有無告知丁○○時，被告亦供稱：告訴人
      丁○○不是公司的股東，我沒有必要告訴他（見原審卷第
      125至126頁）。則當時唯信公司根本無國外信用狀額度，
      國內即期信用狀五百萬額度亦早已到期不存在，被告仍向
      告訴人佯稱請其提供土地辦理提高唯信公司信用狀額度云
      云，顯係惡意詐騙告訴人甚明。〈按：授信額度係指企業
      在銀行所允諾之授信範圍內，可獲得融資之最高限額，此
      與企業及銀行間所簽立之國內外信用狀契約，允諾在一定
      額度內（信用狀額度）依照進口商即簽約企業之請求而開
      給出口商信用狀，並代替進口商支付之情形有別，本案唯
      信公司之總授信額度係1,500萬元，案發前已借貸1,100餘
      萬元，唯信公司與第一銀行所立委任開發國內即期信用狀
    　契約，循環額度為500萬元，於93年10月9日到期時，被告
      已以現金方式轉帳500萬元予第一銀行，清償此筆借款，
      此除有轉帳資料可為佐證（被告清償500萬元之證明文件
      影本）外，並有第一銀行於法院參與分配所陳報之債權本
      金僅為630萬元，有法院分配表影本可據可證）。另觀諸
      偵查卷第60頁所附第一銀行延吉分行委辦單之委辦事項說
      明乙欄所載：「本件係為空地，並擬作本分行借款戶唯信
      公司借款之加強債權擔保，貸放值為零」等語，亦可知告
      訴人所提出之該筆土地，乃被預用於充當唯信公司借款之
      加強擔保而進行徵信鑑價，全然與信用狀乙事無關。
  3.被告辯解之判斷：
    被告於原審時乃辯稱：是第一銀行延吉分行經理壬○○欺騙
    告訴人，使告訴人簽立連帶保證人契約，其事先不知告訴人
    所簽契約是要擔任唯信公司連帶保證人，亦不知唯信公司股
    東乙○○退股之事，其個人於93年08月間雖有退票紀錄，但
    已經註銷，唯信公司並無信用瑕疵云云。然被告既擔任唯信
    公司之負責人，對於股東乙○○退股之事，豈能諉稱不知，
    況93年09月29日唯信公司完成變更登記後，公司資本總額仍
    為1,000萬元，但公司原有其他3名股東（乙○○、戊○○、
    甲○○）均退股，被告成為唯信公司負責人及出資人（即由
    被告ㄧ人完全出資），被告不可能不知乙○○退股之事，所
    辯不知乙○○退股之事云云，顯無可採。再本案係因唯信公
    司負責人（即被告）發生退票信用瑕疵，參與連帶保證之股
    東乙○○又要退股，第一銀行延吉分行始要求唯信公司須增
    提保證人或資產保證，被告前亦自承於93年10月初時，壬○○有告知伊這些事情（詳參前2.(1)所述），上開所辯顯係事
    後狡卸之詞。迨至本院審理時被告又改辯稱：告訴人丁○○
    所簽立之保證書、約定書，不是擔保唯信公司對於第一銀行
    所有債務的連帶保證，只是約定要提高信用狀額度的事情，
    我們一直誤以為是要提高信用狀的額度云云（見本院卷第24
    頁）。惟查：
    (1)依卷附之保證書、約定書所載內容，告訴人確係成為唯信
      公司債務連帶保證人無疑，上開辯稱告訴人所簽立之保證
      書、約定書，不是擔保唯信公司對於第一銀行所有債務的
      連帶保證云云，顯與卷證不符，不足採信。
    (2)又經第一銀行延吉分行通知唯信公司，須增加資產保證或
      保證人後，唯信公司乃於案發前主動傳真所要增加之保人
      個人資料及物保不動產權狀，並稱將帶保證人前來辦理對
      保乙情，業據證人即第一銀行延吉分行承辦行員丙○○於
      原審中證述：「（被告有無表示要辦理提高信用狀的手續
      ？）據我所知是沒有；我們經理要他們公司增加保證人，
      後來唯信公司財務辛○○有傳保證人資料，含不動產權狀
      、個人資料表給我收受；（在填寫這些文件的過程中，有
      無人提到對保的原因？）沒有，就是之前有通知要增加保
      證人，他們傳資料並有通知，他們會帶人來辦對保」等語
      在卷（見原審卷第67至69頁）。證人即第一銀行經理壬○○於原審亦證實：93年10月12日，被告有傳真告訴人的個
      人資料至本行，其上記載告訴人的不動產資料，本行收到
      上開資料，有先瞭解告訴人在第一銀行往來情形，得知告
      訴人信用正常，印象所及，被告有打電話來問：告訴人這
      個保證人的資格怎麼樣，我說據我們的瞭解，可以符合我
      們銀行的基本保證人資格，但還是要實際辦理對保手續才
      可以，10月14日早上，我們經辦小姐（指丙○○）有接到
      唯信公司財務劉先生打電話來，說因為怕老年人（指告訴
      人）旅途勞頓，就說可否改下午，下午被告就帶告訴人及
      其小姨子來我們銀行（見原審卷第60頁）。並有卷附告訴
      人所簽立之保證書、約定書，暨第一銀行延吉分行委辦單
      （委辦事項說明乙欄乃載明該筆土地擬作唯信公司借款之
      加強債權擔保等語），可相互印證。
    (3)衡以證人壬○○、丙○○與告訴人素不相識，亦無從中獲
      得任何利益，自無甘冒詐欺罪嫌，故意欺騙告訴人，使告
      訴人陷於錯誤成為唯信公司債務連帶保證人之理。再參據
      證人壬○○於原審時所結證：「對保完後，我記得是11月
      時，唯信公司甲存帳戶有連續跳票，我們隔1、2天去唯信
      公司看時，就已人去樓空，後來我們就採取法律行動；也
      有發出催繳貸款通知書給告訴人丁○○，這是銀行既定程
      序」之情（見原審卷第66頁），暨卷附第一銀行延吉分行
      93年11月18日發給告訴人之催繳債款催告書、94年01月17
      日將告訴人列為共同被告之民事起訴狀（見偵查卷第21、
      40頁）等件，則被告惡意詐欺告訴人，使告訴人陷於錯誤
      而成為唯信公司債務連帶保證人，就唯信公司債務負全部
      給付責任，得因其清償上開債務而使被告免其責任，以此
      不法獲取告訴人以全部財產與其共同連帶負擔唯信公司全
      部債務清償責任之利益之犯行，事證明確，所辯係第一銀
      行延吉分行經理壬○○欺騙告訴人，使告訴人簽立連帶保
      證人契約云云，及伊與告訴人一直誤以為當日所簽署之保
      證書及約定書是要提高信用狀的額度云云，洵屬畏罪飾卸
      之詞，並不足採信。
    (4)至證人壬○○、丙○○因事先已收受唯信公司傳真所欲提
      出之保證人資料，並約定當日下午帶保證人前來對保，因
      而於過程中未詳細說明簽署文件內容，告訴人亦因事前已
      與被告就『借用唯信公司信用狀乙事』相互約定，信任被
      告依約履行，疏未詳審文件內容逕予簽名（此節乃據被告
      於原審供明：丁○○連看都沒看等語在卷，詳見原審卷第
      22頁），固非無疏失，然渠等上開之疏失並不足以解免被
      告詐欺之刑責，自不待言。
  (四)綜上所述，本件被告犯行事證明確，自應依法論科。
三、論罪科刑理由：
  (一)查被告行為後，刑法於94年1月7日修正通過，於94年2月2日
    公布，並於95年7月1日施行。按行為後法律有變更者，適用
    行為時之法律，但行為後之法律有利於行為人者，適用最有
    利於行為人之法律，修正後之刑法第2條第1項定有明文。此
    條規定乃與刑法第1條罪刑法定主義契合，而貫徹法律禁止
    溯及既往原則，係規範行為後法律變更所生新舊法律比較適
    用之準據法，是刑法第2條本身雖經修正，但刑法第2條既屬
    適用法律之準據法，本身尚無比較新舊法之問題，應一律適
    用裁判時之現行刑法第2條規定以決定適用之刑罰法律。又
    本次刑法修正之比較新舊法，應就罪刑有關之共犯、未遂犯
    、想像競合犯、牽連犯、連續犯、結合犯，以及累犯加重、
    自首減輕暨其他法定加減原因（如身分加減）與加減例等一
    切情形，綜其全部罪刑之結果而為比較（最高法院95年度第
    8次刑庭會議決議可資參照）。經查：本件被告行為時之刑
    法第339條第2項詐欺得利罪之法定刑為「5年以下有期徒刑
    、拘役或1,000元以下罰金。」。又依被告行為時之刑法第
    33條第5款規定：罰金為1元以上。是被告行為時法定刑罰金
    刑部分，經依現行法規所定貨幣單位折算新臺幣條例第2條
    規定折算為新臺幣後，為新臺幣3元以上3萬元以下。而95年
    7月1日公布施行之刑法第33條第5款規定：罰金為新臺幣1,0
    00元以上。另刑法施行法第1條之1規定：「中華民國94年1
    月7日刑法修正施行後，刑法分則編所定罰金之貨幣單位為
    新臺幣。94年1月7日刑法修正時，刑法分則編未修正之條文
    有定有罰金者，自94年1月7日刑法修正施行後，就其所定數
    額提高為30倍。但72年6月26日至94年1月7日新增或修正之
    條文，就其所定數額提高為3倍」。而刑法第339條第2項係
    刑法分則未修正之條文，是依上開規定，罰金部分應提高為
    30倍。因此，刑法第339條第2項法定刑罰金刑部分為新臺幣
    1,000元以上9萬元以下。經比較新、舊法之結果，被告行為
    時之舊法對其較為有利。
  (二)核被告所為，係犯行為時刑法第339條第2項之詐欺得利罪，
    應依同條第1項所規定刑度處罰。被告所為係以詐術使自己
    得財產不法之利益及使第三人（即乙○○、唯信公司）得財
    產上不法之利益，應併予論及。
四、撤銷改判及科刑之理由：
    原審據以論罪科刑，固非無據，惟唯信公司與第一銀行所立
    委任開發國內即期信用狀契約，循環額度為500萬元，於93
    年10月9日到期時，被告已以現金方式轉帳500萬元予第一銀
    行，清償此筆借款，此除有轉帳資料可為佐證（被告清償50
    0萬元之證明文件影本）外，並有第一銀行於法院參與分配
    所陳報之債權本金僅為630萬元（法院分配表影本）可證，
    原審判決認定唯信公司尚欠第一銀行近1,300萬元，不無違
    誤。被告上訴意旨指摘原審判決認定唯信公司尚欠第一銀行
    近1,300萬元，與事實不符，固屬可採，惟否認犯行，辯稱
    被告沒有詐騙告訴人之實益，指摘原判決不當，為無理由，
    原判決既有可議，自應撤銷改判。爰審酌被告為圖私利，竟
    起意詐騙告訴人，使其無端承受連帶清償唯信公司對第一銀
    行所負債務之不利益，所生危害非輕，迄未與告訴人和解，
    賠償其損害，犯罪後態度及唯信公司積欠第一銀行之債務額
    度等一切情狀，量處如主文所示之刑。又按被告於犯罪時之
    刑法第41條第1項前段係規定：「犯最重本刑為五年以下有
    期徒刑以下之刑之罪，而受六個月以下有期徒刑或拘役之宣
    告，因身體、教育、職業、家庭之關係或其他正當事由，執
    行顯有困難者，得以一元以上三元以下折算一日，易科罰金
    」，又被告行為時之易科罰金折算標準，修正前罰金罰鍰提
    高標準條例第2條（現已刪除）規定，就其原定數額提高為
    一百倍折算一日，故本件被告行為時之易科罰金折算標準，
    應以銀元三百元折算一日，經折算為新臺幣後，應以新臺幣
    九百元折算為一日。惟95年7月1日修正公布施行之刑法第41
    條第1項前段則規定：「犯最重本刑為五年以下有期徒刑以
    下之刑之罪，而受六個月以下有期徒刑或拘役之宣告者，得
    以新臺幣一千元、二千元或三千元折算一日，易科罰金」，
    均較原新臺幣九百元折算一日為高，茲比較修正前、後之易
    科罰金之折算標準，自以95年7月1日修正公布施行前之規定
    ，較有利於被告，應依刑法第2條第1項前段，併依修正前刑
    法第41條第1項前段規定，諭知如易科罰金之折算標準。
五、適用法律：
據上論斷，應依刑事訴訟法第369條第1項前段、第364條、第299
條第1項前段，刑法第2條第1項前段、修正前第339條第2項、第1
項、修正前第41條第1項前段，刑法施行法第1條之1，修正前罰
金罰鍰提高標準條例第1條前段、第2條，現行法規所定貨幣單位
折算新臺幣條例第2條，判決如主文。
本案經檢察官鄭龍照到庭執行職務。
中　　華　　民　　國　　96　　年　　3 　　月　　23　　日
　　　　　　　　　刑事第十八庭審判長法　官  溫耀源
　　　　　　　　　　　　　　　　　  法　官  陳健順
　　　　　　　　　　　　　　　　　  法　官  邱同印
以上正本證明與原本無異。
不得上訴。
                                    書記官  莊昭樹
中　　華　　民　　國　　96　　年　　3 　　月　　23　　日
附錄：本案論罪科刑法條全文
中華民國刑法第339條
意圖為自己或第三人不法之所有，以詐術使人將本人或第三人之
物交付者，處5年以下有期徒刑、拘役或科或併科1千元以下罰金
。
以前項方法得財產上不法之利益或使第三人得之者，亦同。
前二項之未遂犯罰之。
